【裁判字號】    98,訴緝,164
【裁判日期】    980629
【裁判案由】    毒品危害防制條例
【裁判全文】
臺灣板橋地方法院刑事判決             98年度訴緝字第164號
公  訴  人  臺灣板橋地方法院檢察署檢察官
被      告  甲○○
上列被告因違反毒品危害防制條例案件，經檢察官提起公訴（97
年度毒偵字第6110號），因被告於本院準備程序中為有罪之陳述
，本院告知被告簡式審判程序之旨，並聽取當事人之意見後，經
合議庭裁定由受命法官進行簡式審判程序，判決如下：
    主  文
甲○○施用第一級毒品，累犯，處有期徒刑拾壹月。
    事  實
一、甲○○前有竊盜及違反妨害兵役治罪條例、動產擔保交易法
    案件等前科，其於民國91年間因施用毒品案件，經本院分別
    於同年5 月7 日以91年度毒聲字第1471號、同年6 月25日以
    91年度毒聲字第2000號裁定送勒戒處所觀察、勒戒後，該2
    次觀察、勒戒僅執行其一，認有繼續施用毒品傾向，經本院
    於同年7 月24日以91年度毒聲字第2372號裁定送戒治處所強
    制戒治，於92年4 月23日釋放，於92年7 月28日戒治期滿，
    經臺灣板橋地方法院檢察署檢察官於92年9 月9 日以92年戒
    毒偵字第276 號為不起訴處分確定，又於94年間因違反毒品
    危害防制條例施用毒品案件，經本院於94年12月30日以94年
    度訴緝字第206 號判處有期徒刑10月，於95年1 月26日確定
    ，再於95年間因詐欺案件，經本院於95年2 月9 日以95年度
    簡字第474 號判處有期徒刑3 月，於95年3 月6 日確定，上
    開2 案，嗣更定應執行有期徒刑1 年確定，於95年11月6 日
    因縮刑期滿執行完畢。詎其不知悔改，於前開強制戒治執行
    完畢後5 年內，再基於施用第一級毒品海洛因之犯意，於97
    年5 月12日凌晨1 時許，在臺北縣泰山鄉○○路○ 段336 號
    4 樓居所，以注射針筒將第一級毒品海洛因注射入體內之方
    式，施用第一級毒品海洛因1 次後，將該注射針筒丟棄，於
    同日凌晨4 時許，在臺北縣新店市某處，為警另案緝獲。
二、案經臺北縣政府警察局新店分局報請臺灣板橋地方法院檢察
    署檢察官偵查起訴。
    理  由
一、程序部分：按除被告所犯為死刑、無期徒刑、最輕本刑為三
    年以上有期徒刑之罪或高等法院管轄第一審案件者外，於第
    一次審判期日前之準備程序進行中，被告先就被訴事實為有
    罪之陳述時，審判長得告知被告簡式審判程序之旨，並聽取
    當事人、代理人、辯護人及輔佐人之意見後，裁定進行簡式
    審判程序，刑事訴訟法第273 條之1 第1 項定有明文。經核
    ，本件被告甲○○所犯係死刑、無期徒刑、最輕本刑為三年
    以上有期徒刑以外之罪，其於準備程序中就被訴事實為有罪
    之陳述，經法官告知簡式審判程序之旨，並聽取公訴人、被
    告之意見後，本院爰依首揭規定，合議裁定由受命法官獨任
    進行簡式審判程序，合先敘明。
二、訊據被告於本院審理時坦承前揭犯罪事實不諱，又其為警另
    案緝獲後，於同日下午1 時45分許，經採集其尿液檢體，送
    由臺灣檢驗科技股份有限公司以酵素免疫分析法初步檢驗，
    呈鴉片類陽性反應，復經氣相層析質譜儀法確認，亦有嗎啡
    （15800ng/ml）、可待因（886ng/ml）等陽性反應，有該公
    司97年5 月27日濫用藥物檢驗報告附卷得佐。按海洛因經注
    射或吸入人體後，約百分之80於24小時內自尿中排出，一般
    而言，尿液中能否驗出嗎啡陽性反應與其投與量、投與途徑
    、採尿時間、個人體質及檢測方法之靈敏度有關，國外曾有
    文獻報導注射6 毫克之海洛因鹽酸鹽，其代謝物嗎啡之平均
    可檢出時限約為26小時，業經行政院衛生署藥物食品檢驗局
    於81年9 月8 日以藥檢1 字第8114885 號函述綦詳。查目前
    之尿液檢體毒品反應鑑驗方法，以氣相層析質譜儀法最為精
    確，並可排除服用藥物導致毒品偽陽性反應之可能性，再參
    諸海洛因係嗎啡經化學合成之半人工合成品，其毒性倍於嗎
    啡，其施打或吸食後，經人體代謝作用而分解成毒性較低之
    嗎啡，而於尿液中被檢測出，故吸食或施打海洛因或嗎啡在
    尿液中均以嗎啡形態被檢測出，此為本院職務上已知之事實
    ，並經行政院衛生署藥物食品檢驗局上揭函文敘明無誤，且
    觀以目前一般常見施用之第一級毒品為海洛因，甚少或甚至
    未見有施用鴉片或嗎啡者，足徵被告施用之第一級毒品應為
    海洛因，堪為認定。茲本件被告尿液檢體經以氣相層析質譜
    儀法確認，鑑出被告尿液確有嗎啡陽性反應，是可確信被告
    於採集尿液檢體前約於26小時內扣除為警查獲後被告不可能
    施用毒品期間內之某時，確曾施用第一級毒品海洛因。承上
    所述，被告之前揭自白，應合於事實。
三、查本件被告曾於91年間因施用毒品案件，經本院分別於同年
    5 月7 日以91年度毒聲字第1471號、同年6 月25日以91年度
    毒聲字第2000號裁定送勒戒處所觀察、勒戒後，該2 次觀察
    、勒戒僅執行其一，認有繼續施用毒品傾向，經本院於同年
    7 月24日以91年度毒聲字第2372號裁定送戒治處所強制戒治
    ，於92年4 月23日釋放，於92年7 月28日戒治期滿，經臺灣
    板橋地方法院檢察署檢察官於92年9 月9 日以92年戒毒偵字
    第276 號為不起訴處分確定，又於94年間因違反毒品危害防
    制條例施用毒品案件，經本院於94年12月30日以94年度訴緝
    字第206 號判處有期徒刑10月，於95年1 月26日確定，有臺
    灣高等法院被告前案紀錄表在卷可徵，是本件應逕對被告究
    以刑責。綜上所見，被告施用前述毒品之犯行，事證業臻明
    確，堪以認定，應依法論科。
四、核被告施用第一級毒品海洛因之行為，係犯毒品危害防制條
    例第10條第1 項之施用第一級毒品罪。其施用前揭毒品之行
    為，衡情，應有持有該毒品之行為，惟其持有之低度行為，
    當為其施用上開毒品之高度行為所吸收，故不另論罪。查其
    前於94年間因違反毒品危害防制條例施用毒品案件，經本院
    於同年12月30日以94年度訴緝字第206 號判處有期徒刑10月
    ，於95年1 月26日確定，再於95年間因詐欺案件，經本院於
    95年2 月9 日以95年度簡字第474 號判處有期徒刑3 月，於
    95年3 月6 日確定，上開2 案，嗣更定應執行有期徒刑1 年
    確定，於95年11月6 日因縮刑期滿執行完畢，亦有上述被告
    前案紀錄表在卷足憑，其於徒刑執行完畢後，5 年以內再犯
    本件有期徒刑以上之罪，是屬累犯，應依刑法第47條第1 項
    規定，加重其刑。本件執行公訴檢察官具體求刑有期徒刑1
    年，本院審酌其有前述犯罪紀錄，是素行欠佳，又其於受觀
    察、勒戒及強制戒治後，猶另萌施用毒品之犯意，再犯本罪
    ，顯見其戒除毒癮之意志薄弱，且未衷心悛悔，漠視法令之
    禁制，恣意濫用藥品，其行為甚為可訾，及其施用毒品祗係
    戕害自己身心，並無加害他人，兼衡其本件施用毒品種類、
    次數、尿液檢體毒品反應指數、犯罪動機、目的、手段、坦
    承犯罪等一切情狀，爰量處如主文所示之刑。
據上論斷，應依刑事訴訟法第273 條之1 第1 項、第299 條第1
項前段，毒品危害防制條例第10條第1 項，刑法第11條前段、第
47條第1 項，判決如主文。
本案經檢察官黃佳權到庭執行職務。
中    華    民    國    98    年    6     月    29    日
                    刑事第一庭  法  官  朱敏賢
上列正本證明與原本無異。
如不服本判決，應於判決送達後10日內敘明上訴理由，向本院提
出上訴狀 (應附繕本) ，上訴於臺灣高等法院。其未敘述上訴理
由者，應於上訴期間屆滿後20日內向本院補提理由書「切勿逕送
上級法院」。
                                書記官  黃頌棻
中    華    民    國    98    年    6     月    29    日
附錄本案論罪科刑法條全文：
毒品危害防制條例第10條：
施用第一級毒品者，處六月以上五年以下有期徒刑。
施用第二級毒品者，處三年以下有期徒刑。


司法院資訊處製作；財團法人民間司法改革基金會備份。
